臺灣南投地方法院民事裁定  
111年度家聲字第7號
聲  請  人  陳麗馨  

            管志偉  

            陳麗瓊  

            陳翠瑤  
                      身分證統一編號：Z000000000號      共同送達代收人  羅惠珍    

相  對  人  陳明照  

關  係  人  黃淑瑜  
上列當事人間選任特別代理人事件，本院裁定如下：
    主  文
選任黃淑瑜於本院111年度司家調字第96號確認遺囑無效等事件
為相對人陳明照之特別代理人。
    理  由
一、聲請意旨略以：聲請人對陳盈均、陳采昕、相對人陳明照提
    起確認遺囑無效等事件，因陳明照呈植物人狀態而無應訴能
    力，目前陳明照尚未受監護宣告，故無法定法理人能行使代
    理權，陳明照與陳盈均、陳采昕及關係人黃淑瑜同住，對本
    件訴訟爭端均有瞭解，爰依家事事件法第51條準用民事訴訟
    法第51條第1項之規定，聲請選任關係人黃淑瑜或同為被告
    之陳盈均、陳采昕為相對人陳明照之特別代理人等語。
二、家事訴訟事件，除本法別有規定者外，準用民事訴訟法之規
    定，家事事件法第51條定有明文。再對於無訴訟能力人為訴
    訟行為，因其無法定代理人，或其法定代理人不能行代理權
    ，恐致久延而受損害者，得聲請受訴法院之審判長，選任特
    別代理人，為民事訴訟法第51條第1項所明定。
三、經查，聲請人對陳盈均、陳采昕及相對人陳明照提起確認遺
    囑無效等訴訟，現由本院以111年度司家調字第96號受理在
    案乙節，業經本院調取該事件卷宗核閱屬實。聲請人主張相
    對人呈植物人狀態，無應訴能力，現於東華醫院接受治療，
    已據聲請人具狀陳述明確，並提出衛生福利部南投醫院診斷
    證明書為佐；經本院向東華醫院函詢結果，陳明照因腦部腫
    瘤、出血性腦中風疾患、癲癇症、巴金森症候群，在東華醫
    院門診長期追蹤中，陳明照目前面部表情單調，目光呆滯無
    法對焦，無明顯舉止動作，完全無理解能力亦無法表達（喪
    失判斷事理及自主陳述意見之能力），無明顯情緒反應，呈
    現嚴重意識障礙，目前完全臥床，四肢無力併肢體攣縮，有
    鼻胃管使用，大小便完全依賴尿布，日常生活無法自理，需
    24小時專人全程照護等情，有該院民國111年5月18日東華院
    字第1110526號函所附醫師診斷、病摘紀錄及病歷資料可憑
    ，堪認相對人現並無自為判斷權利主張或防禦之能力，而不
    具備訴訟能力，故聲請人聲請選任於上開確認遺囑無效等事
    件中相對人之特別代理人，自屬有據。本院審酌關係人黃淑
    瑜為相對人弟媳，曾協助照料相對人，且於111年6月14日陳
    述意見狀中亦同意擔任相對人之特別代理人，因認由關係人
    黃淑瑜擔任相對人之特別代理人，應符合相對人之最佳利益
    。從而，聲請人聲請選任關係人黃淑瑜於本院111年度司家
    調字第96號確認遺囑無效等事件為相對人之特別代理人，於
    法並無不合，應予准許。
四、依家事事件法第51條，民事訴訟法第51條第1項，裁定如主
    文。
中　　華　　民　　國　　111 　年　　7 　　月　　29　　日
                   家事法庭     法  官  丁婉容     
以上為正本係照原本作成。
如不服本裁定，應於送達後10日內向本院提出抗告狀（需附繕本
），並繳納抗告費新臺幣1,000 元。
中　　華　　民　　國　　111 　年　　7 　　月　　29　　日
                                書記官  詹書瑋